【裁判字號】    97,訴,455
【裁判日期】    970530
【裁判案由】    偽造文書等
【裁判全文】
臺灣桃園地方法院刑事判決               97年度訴字第455號
公  訴  人  臺灣桃園地方法院檢察署檢察官
被      告  甲○○  27歲(民.
            乙○○  35歲(民.
上列被告因偽造文書等案件經檢察官提起公訴（97年度偵字第75
06號），經本院訊問被告後，被告自白犯罪，本院改依簡式審判
程序審理，檢察官聲請協商判決，經本院為協商判決如下：
    主  文
甲○○行使偽造私文書，足以生損害於公眾及他人，處有期徒刑
肆月，如易科罰金，以新臺幣壹仟元折算壹日。編號00000
00000號入境登記表及出境登記表上偽造之「ＬＯＯＮＧ
ＢＯＯＮ  ＭＩＮ」署名共貳枚、扣案偽造之「ＬＯＯＮＧ  Ｂ
ＯＯＮ  ＭＩＮ」護照壹本沒收。
乙○○行使偽造文書，足以生損害於公眾及他人，處有期徒刑肆
月，如易科罰金，以新臺幣壹仟元折算壹日。編號000000
0000號入境登記表及出境登記表上偽造之「ＬＩＭ  ＳＵＫ
  ＣＨＥＮＧ」署名共貳枚、扣案偽造之「ＬＩＭ  ＳＵＫ  Ｃ
ＨＥＮＧ」護照壹本沒收。
    事實及理由
一、犯罪事實：
    甲○○與乙○○均係大陸地區人民，明知未經許可不得入境
    中華民國，甲○○與真實姓名年籍不詳、自稱為「王霞」之
    大陸籍成年女子，乙○○與真實姓名年籍不詳、綽號「毛毛
    」之大陸籍成年女子，各共同基於偽造護照特種文書之犯意
    聯絡，於民國96年11月至12月間，在大陸地區境內某處，又
    甲○○、乙○○提供照片及以美金2000元之代價，分別委由
    「王霞」、「毛毛」之大陸籍成年女子，偽造貼有甲○○與
    乙○○照片、姓名分別為「LOONG BOON MIN」（中文名容雯
    敏）、「LIM SUK CHENG 」（中文名林淑菁）之偽造馬來西
    亞護照（以上係於我國境外所為，不適用我國刑法處罰）各
    1 本後，並各基於非法入境中華民國及行使偽造私文書、行
    使偽造特種文書之犯意，於97年3 月17日各自持上開偽造之
    馬來西亞護照，自香港搭乘國泰航空公司CX -402 號班機於
    同日晚間8 時50分抵達臺灣桃園國際機場（下稱桃園機場）
    而未經許可入國，且分別將其等依照前揭偽造護照之記載，
    分別冒用「LOONG BOON MIN」、「LIM SUK CHENG 」名義在
    0000000000號、0000000000號入境登記表及出境登記表上，
    填載出生年月日、戶籍地、國籍、護照號碼及職業等不實之
    資料，及分別偽簽「LOONG BOON MIN」、「LIM SUK CHENG
    」之署名各2 枚（入境登記表、出境登記表為1 式2 聯，第
    1 聯入境登記表，書寫1 次即複寫至第2 聯出境登記表），
    而各偽造完成該入境登記表、出境登記表之私文書各1 份及
    上揭偽造之馬來西亞護照一同交予我國海關人員查驗而加以
    行使，足以生損害於內政部入出國及移民署入出境業務管理
    之正確性及「LOONG BOON MIN」及「LIM SUK CHENG 」。嗣
    為查驗人員察覺甲○○與乙○○所使用之馬來西亞護照有異
    ，經檢查發現係偽造之護照，始悉上情，並當場扣得甲○○
    與乙○○所持用之偽造馬來西亞護照各1 本及偽造之入境登
    記表各1 份、偽造之出境登記表各1 份。
二、證據：1.被告甲○○、乙○○之自白。
          2.偽造之「LOONG BOON MIN」、「LIM SUK CHENG 」
          3.馬來西亞護照各1 本。
          4.冒用「LOONG BOON MIN」、「LIM SUK CHENG 」名
            義偽造之入境登記表、出境登記表各1 份。
          5.旅客入出境紀錄查詢書、內政部入出國及移民署國
            境事務大隊鑑識調查隊鑑驗書2 份。
三、本件經檢察官與被告2 人於審判外達成協商之合意且被告已
    認罪，其合意內容為：被告甲○○、乙○○願受科刑範圍均
    為有期徒刑4 月。經查前述協商合意並無刑事訴訟法第455
    條之4 第1 項所列情形之一，檢察官聲請改依協商程序而為
    判決，本院爰不經言詞辯論，於協商合意範圍內為協商判決
    。
四、應適用之法條：刑事訴訟法第455 條之4 第2 項、第455 條
    之8 、第299 條第1 項前段，入出國及移民法第54條、刑法
    第11條前段、第216 條、第210 條、第212 條、第55條、第
    219 條、第38條第1 項第2 款，刑法施行法第1 條之1 第1
    項、第2 項前段。
五、(一)被告甲○○與自稱「王霞」之成年人就偽造「LOONG BO
    ON MIN」之馬來西亞護照，被告乙○○與自稱「毛毛」之成
    年人就偽造「LIM SUK CHENG 」之馬來西亞護照，分別具有
    犯意聯絡及行為分擔，為共同正犯（此部分在我國境外所為
    ），惟就被告甲○○、乙○○行使偽造之護照、行使偽造私
    文書及未經許可入國等部分，難認被告甲○○與「王霞」、
    被告乙○○與「毛毛」有犯意聯絡，故不論以共同正犯，檢
    察官於起訴書中認被告甲○○與「王霞」、被告乙○○與「
    毛毛」就未經許可入境我國部分有犯意聯絡，容有誤會。(二)
    又被告甲○○、乙○○係以入境之一行為時同時觸犯行使偽
    造護照、行使偽造私文書及未經許可入國等罪，均屬想像競
    合犯，應依刑法第55條規定，從一重之行使偽造私文書罪處
    斷，檢察官於起訴書中認未經許可入國罪與行使偽造私文書
    罪為數罪併罰，亦有誤會。(三)又被告甲○○、乙○○偽造之
    入境登記表既已交付我國查驗人員，而出境登記表依一般情
    形，係外國人於入境時交付我國查驗人員蓋入境日期章後，
    交還外國人持有，待出境時再交付我國查驗人員，故均不屬
    被告甲○○、乙○○所有之物，惟上開入境登記表、出境登
    記表偽造之署名部分，仍應依刑法第219 條規定諭知沒收。
六、本判決除有刑事訴訟法第455 條之4 第1 項第1 款、第2 款
    、第4 款、第6 款、第7 款所定情形之一，或違反同條第2
    項規定者外，不得上訴。
七、如有前述例外得上訴之情形，又不服本件判決，得自收受判
    決送達之日起10日內，向本院提出上訴書狀，上訴於第二審
    法院。
八、本案經檢察官徐文豪到庭執行職務。
中    華    民    國    97    年    5    月    30    日
                  臺灣桃園地方法院刑事第四庭
                              法  官  蘇昭蓉
以上正本證明與原本無異。
如有前述例外得上訴之情形，又不服本件判決，得自收受判決送
達之日起10日內，向本院提出上訴書狀，上訴於第二審法院。
                              書記官  黃俊燁
中    華    民    國    97    年    5     月    30    日
附錄法條：刑法第216 條、第212 條、第210 條、入出國及移民
法第54條
中華民國刑法第216條（行使偽造變造或登載不實之文書罪）
行使第 210 條至第 215 條之文書者，依偽造、變造文書或登載不實
事項或使登載不實事項之規定處斷。
中華民國刑法第212條（偽造變造特種文書罪）
偽造、變造護照、旅券、免許證、特許證及關於品行、能力服務或其他相
類之證書、介紹書，足以生損害於公眾或他人者，處 1 年以下有期徒刑、
拘役或 3 百元以下罰金。
中華民國刑法第210條（偽造變造私文書罪）
偽造、變造私文書，足以生損害於公眾或他人者，處 5 年以下有期徒刑。
入出國及移民法第54條
未經許可入出國或受禁止出國處分而出國者，處三年以下有期徒
刑、拘役或科或併科新台幣九萬元以下罰金。


司法院資訊處製作；財團法人民間司法改革基金會備份。
